# 关于与经营直接挂钩的销售费用的新准则认定

提问人：茶前 饭 后 时间：2021-10-31 08:05:05
请教版主，根据目前新收入准则的定义，与主营业务直接必要相关的非独立的履约义务均属于成本，如运输费、必要的仓储费，那么我想与销售业务达成直接相关的人员提成及宣传费是不是也可以考虑与成本挂钩呢？可以假设如果一个企业从来不发生销售费用，这个企业很难生存下去，反之就是必要发生的，这样理解是否合理？望版主指点。

回答人：chenyiwei
“与销售业务达成直接相关的人员提成及宣传费”可能应属于合同取得成本，最终是计入销售费用的，不属于合同履约成本。